【裁判字號】    95,易,21
【裁判日期】    950418
【裁判案由】    違反商標法
【裁判全文】
臺灣彰化地方法院刑事判決                95年度易字第21號
公  訴  人  臺灣彰化地方法院檢察署檢察官
被      告  甲○○
上列被告因違反商標法案件，經檢察官聲請簡易判決處刑（94年
度偵字第9050號），本院彰化簡易庭認不宜逕以簡易判決處刑（
94年度彰簡字第1062號），簽移本院刑事庭改依通常程序審理，
本院判決如下：
    主  文
甲○○連續明知為未得商標權人同意，於同一商品，使用相同之
註冊商標之商品而販賣，處有期徒刑陸月，如易科罰金，以參佰
元折算壹日。扣案之仿冒「LV」商標皮包肆拾柒個及目錄壹本，
均沒收。
    事  實
一、甲○○明知「LOUIS VUITION」 之商標名稱及圖樣，為法商
    路易威登馬爾悌耶公司向我國經濟部中央標準局（現改制為
    經濟部智慧財產局）申請註冊登記獲准，取得使用於書包、
    公事包、手提箱袋、旅行箱袋，皮夾類商品之商標專用權，
    且現均仍於商標專用期間，並明知該公司所生產製造使用前
    揭商標圖樣之商品，在國際及國內市場均行銷多年，具有相
    當之聲譽，為業者及一般消費大眾所熟知，屬相關大眾所共
    知之商標及商品，任何人未經各該商標專用權人之同意或授
    權，不得於同一商品或類似商品，使用相同或近似於此註冊
    商標商品。詎其竟基於販賣之概括犯意，明知於民國93年 7
    、8 月間某時，某姓名年籍不詳綽號「林姐」之成年女子所
    兜售之仿冒前開 「LOUIS VUITION」名稱及圖樣之各式皮包
    一批，係未經該商標權人之同意或授權，而使用相同於上開
    註冊商標之商品，為仿冒品，有致相關消費者混淆誤認之虞
    之商品，仍於93年7、8月間某時購入，並於製作仿冒物品目
    錄後，即自93年 7、8月間起，至94年9月13日止，在其所經
    營位於彰化縣和美鎮○○路 719號店內，以各種不同價格販
    售，每月獲利約15,000元至20,000元，總計獲利約30萬元。
    嗣於94年9月13日下午5時許，經警持本院核發之搜索票，至
    其上址店內搜索，當場查獲其所有，尚未販出之仿冒「LOUI
    S VUITION」之皮包 47個，及其所有供其販售前揭仿冒商品
    之產品目錄 1本，及其所有，供甲○○經營服飾店與本案無
    關之名片20張，始知上情。
二、案經彰化縣警察局和美分局報告臺灣彰化地方法院檢察署檢
    察官聲請簡易判決處刑。
    理  由
一、上揭犯罪事實，業據被告甲○○於警詢及本院審理時坦承不
    諱，並經證人許小玲於警詢中證述被告販售之皮包均係仿冒
    「LOUIS VUITION」商標等情明確（見警卷第5頁至第 6頁）
    ，並有路易威登產品（LV）意見書、彰化縣警察局和美分局
    查獲甲○○違反商標法查扣物估價表、經濟部智慧財產局商
    標資料影本、業績統計表各 1紙、查獲現場照片10紙在卷可
    稽（見警卷第16頁至第18頁、第24頁、第25頁至第29頁），
    此外，復有仿冒前揭商標圖樣「LOUIS VUITION」之皮包 47
    個，及剪輯前揭皮包款式之目錄 1本扣案可資佐證，而被告
    於警詢之自白，經本院於審理時當庭勘驗錄影光碟，勘驗結
    果為：被告警詢自承扣案皮包是要賣給朋友，被告坦承是兼
    做的，被告於警詢中確係自由陳述，且回答問題，都是經思
    考後才為陳述，警詢筆錄內容所記載與被告所述相符等情，
    此有本院95年4月4日審判筆錄可稽，是被告之自白應係出於
    自由意識陳述，且與事實相符，本件事證已臻明確，被告犯
    行堪以認定。
二、核被告所為，係犯商標法第82條之明知為仿冒商標商品而販
    賣罪。被告先後多次明知為仿冒商標商品而販賣之行為，時
    間緊接，觸犯構成要件相同之罪，顯係基於概括犯意反覆為
    之，為連續犯，應依刑法第56條之規定以一罪論，並加重其
    刑。爰審酌被告前尚無前科，素行良好，此有臺灣高等法院
    被告前案紀錄表存卷可參，惟其竟利用經營服飾店之機會，
    有規模地製作仿冒商品目錄，以販賣前揭仿冒商品，不僅對
    商標權人之商譽造成損害，亦就真正商標權所表彰之品質亦
    生影響，並破壞我國致力於智慧財產權保護之國際聲譽，犯
    後雖曾於警、偵訊時坦承犯行，惟於本院進行準備程序時，
    改辯稱並無販賣事實，僅係充作贈送，後因本院進行審理時
    ，當庭勘驗警詢光碟後，始復坦認犯行，而扣案之仿冒皮包
    數量多達47個，及其總計獲利約30萬元等一切情狀，核情量
    處如主文所示之刑，並諭知易科罰金之折算標準。至公訴人
    雖具體求刑應判處被告有期徒刑 6個月，且依刑法第58條規
    定，在被告所得利益內科處罰金，惟本院已就被告之品行、
    犯罪目的、手段、犯罪所生危害及被告犯後態度等一切情狀
    綜合評價，認被告以宣告主文所示之刑即屬適當，併此敘明
    。末扣案之仿冒「LV」商標皮包47個，乃被告販賣之物，而
    扣案之目錄 1本，則係提供於服務使用之物品，不問屬於犯
    人與否，均應依商標法第83條規定沒收；至扣案之名片20張
    ，其上係記載被告所經營之服飾店店名、地址及服飾批發等
    字樣，尚無何販售皮包之字樣，應足認係專供被告經營服飾
    店所用之物品，與本案無關，亦非屬違禁物，本院自無從宣
    告沒收，附此敘明。
據上論斷，應依刑事訴訟法第452條、第299條第1項前段，商標
法第82條、第83條，刑法第11條、第56條、第41條第1項前段，
罰金罰鍰提高標準條例第2條，判決如主文。
本案經檢察官洪英丰到庭執行職務。
中    華    民    國    95    年    4     月    18    日
                  刑事第二庭  審判長法  官  許旭聖
                                    法  官  黃玉齡
                                    法  官  簡婉倫
以上正本證明與原本無異。
如不服本判決，應於送達後10日內向本院提出上訴狀（須附繕本
），上訴於臺灣高等法院臺中分院。
告訴人或被害人對於判決如有不服具備理由請求檢察官上訴者，
其上訴期間之計算係以檢察官收受判決正本之日期為準。
中    華    民    國    95    年    4     月    18    日
                                    書記官
附錄本案論罪科刑法條：
商標法第82條：
明知為前條商品而販賣、意圖販賣而陳列、輸出或輸入者，處一
年以下有期徒刑、拘役或科或併科新臺幣五萬元以下罰金。


司法院資訊處製作；財團法人民間司法改革基金會備份。
